【裁判字號】    89,上易,528
【裁判日期】    890718
【裁判案由】    傷害
【裁判全文】
臺灣高等法院高雄分院刑事判決                    八十九年度上易字第五二八號
    上訴人即自訴人  甲○○
    被          告  乙○○
右上訴人因被告等傷害案件，不服臺灣高雄地方法院八十八年度自字第六四八號中華
民國八十九年二月二十三日第一審判決，提起上訴，本院判決如左：
    主  文
上訴駁回。
    事  實
一、乙○○有多次賭博前科，均已執行完畢，但不構成累犯，又與其子丙○○係於民
    國八十八年十月二十三日晚上十時十五分許，在高雄市左營區慕義巷二十一之一
    號內，因稅務細故與乙○○之弟媳甲○○發生爭執，乙○○、丙○○二人一時衝
    動，竟共同基於普通傷害之犯意，由乙○○出手毆打甲○○臉部二拳，丙○○當
    場拿客廳椅子砸打甲○○，甲○○則以右手抵擋，致甲○○受有左眼周圍肌皮痛
    、左腕擦傷等傷害。
二、案經甲○○提起自訴。
    理  由
一、訊據被告乙○○、丙○○固坦承於右揭時地，因稅務問題與甲○○發生爭執，惟
    均矢口否認有傷害犯行，均辯稱：當天伊二人並無出手毆打甲○○，亦無用椅子
    砸傷甲○○，不知甲○○為何會受傷云云。經查：右揭事實，業據自訴人甲○○
    指訴綦詳，核與在場證人張裔君即被告乙○○之弟在原審法院到庭證述：「當天
    乙○○叫我出去，我聽到酒瓶聲不敢出去，乙○○就進來並拿單據給我看，我就
    說我沒有錢付，就拿給我太太甲○○看，乙○○就搶回去並出拳打我太太左臉二
    拳，丙○○拿我屋內之小板凳打甲○○，甲○○用手臂去擋，以致我太太手臂受
    傷」（見原審卷第三四頁），證人邵文乾即當日到案發現場處理之警員證述：當
    天其到場處理時，甲○○有說被人打，其即婊示兄弟間糾紛好好談，若不行就去
    驗傷再到派出所去告（見原審卷第四七頁）等情相符，參以被告乙○○於警訊中
    供稱：「（自訴人的傷）可能是朱女要拿我手中的帳單時被我擋回去時而弄到臉
    部」（見警卷第二頁），及被告丙○○於警訊中亦供述：「是甲○○要拿我父親
    手中之帳單，為我父親擋回去，有弄到甲○○臉部」（見警卷第四頁），惟乙○○於原審審理中，卻稱：「我沒有印象用手擋回去時，有傷到甲○○臉部」云云
    （見原審卷第二十頁）其前後陳述不一，尚難採信；此外，復有診斷證明書一紙
    在卷可資佐證。至證人張翠華即被告乙○○之妹妹雖於原審到庭證稱：當日被告
    二人並無毆打自訴人（見原審卷第二一頁），惟其所述顯與前開證據不符，是其
    證言尚難做有利於被告之認定。又證人蘇建發及趙一訊於本院調查中，雖到庭結
    證供稱：於八十九年三月十五日，曾與張裔君在乙○○家中談事情，當時，張裔
    君曾提及自訴人的傷是案發第二日上班時受傷的云云（見本院卷第六十二頁），
    此點業為張裔君當庭否認，亦與證人邵文乾於原審所述，自訴人於其到場表示有
    被毆打一事不符，亦難採為被告有利之證據。綜上所述，被告二人所辯無非卸責
    之詞，尚難採信，被告二人罪證明確，犯行均堪認定。
二、核被告二人所為，均係犯刑法第二百七十七條第一項之傷害罪。被告二人就上開
    犯行，具有犯意聯絡及行為分擔，皆為共同正犯。原審因而適用刑法第二十八條
    、第二百七十七條第一項、第四十一條、罰金罰鍰提高標準條例第一條前段、第
    二條規定，並審酌被告係因財產糾紛而犯罪，彼此之間具有親屬關係，對於自訴
    人造成之傷害程度，犯後未與自訴人達成和解等一切情狀，各量處拘役二十日，
    並諭知易科罰金之折算標準，經核其認事用法並無不合，量刑亦屬妥當，上訴意
    旨認原判決量刑過輕，為無理由，應予駁回。
據上論結，應依刑事訴訟法第三百六十八條，判決如主文。
中    華    民    國     八十九     年       七       月       十八     日
                              臺灣高等法院高雄分院刑事第七庭
                                  審判長法官  黃壽燕
                                        法官  黃憲文
                                        法官  黃仁松
右正本證明與原本無異。
不得上訴。
                                      書記官  郭蘭蕙
中    華    民    國     八十九     年       七       月      二十      日
附錄：本判決論罪科刑法條：
中華民國刑法第二百七十七條第一項
傷害人之身體或健康者，處三年以下有期徒刑、拘役或一千元以下罰金。
                                                                        Ａ


司法院資訊處製作；財團法人民間司法改革基金會備份。
